臺灣橋頭地方法院民事裁定
111年度橋簡字第700號
聲  請  人  
即  原  告  謝啟斌  
            謝靜怡  
            謝宇傑  
            謝玉慈  

上四人共同
訴訟代理人  矯恆毅律師
被      告  巴榮暉  
            楊憲霖即馹竑企業行

相  對  人  謝啟達  



            謝啟毅  
            謝靜慧  

上列聲請人與被告巴榮暉、楊憲霖即馹竑企業行間請求侵權行為
損害賠償(交通)事件，聲請追加相對人為原告，本院裁定如下：
    主  文
謝啟達、謝啟毅及謝靜慧應於本裁定送達後三日內，就本院一一
一年度橋簡字第七○○號請求侵權行為損害賠償(交通)事件，追加
為原告，逾期未追加者，視為已一同起訴。
    理  由
一、按繼承人自繼承開始時，除本法另有規定外，承受被繼承人
    財產上之一切權利、義務；繼承人有數人時，在分割遺產前
    ，各繼承人對於遺產全部為公同共有；公同共有物之處分及
    其他之權利行使，除法律另有規定外，應得公同共有人全體
    之同意，民法第1148條第1項前段、第1151條、第828條第3
    項定有明文。次按訴訟標的對於數人必須合一確定而應共同
    起訴，如其中一人或數人拒絕同為原告而無正當理由者，法
    院得依原告聲請，以裁定命該未起訴之人於一定期間內追加
    為原告；逾期未追加者，視為已一同起訴，民事訴訟法第56
    條之1第1項定有明文。又按公同共有債權人起訴請求債務人
    履行債務，係公同共有債權之權利行使，非屬回復公同共有
    債權之請求，尚無民法第821條規定之準用，而應依同法第8
    31條準用第828條第3項規定，除法律另有規定外，須得其他
    公同共有人全體之同意，或由公同共有人全體為原告，其當
    事人之適格始無欠缺（最高法院104年度台抗字第903號民事
    裁定意旨參照）。
二、本件聲請人即原告主張被繼承人謝元祿遭被告巴榮暉駕車撞
    傷，本於繼承、侵權行為之法律關係，於民國111年6月2日
    起訴請求被告賠償醫療暨醫療用品費新臺幣（下同）330,07
    2元、醫療用品耗材費用55,917元、就醫交通費2,355元、復
    健費4,548元、看護897,600元及車損費用17,450元，扣除已
    領取之強制險理賠金150,409元，共計1,157,533元，及起訴
    狀繕本送達被告翌日起至清償日止，按年息5%計算之利息，
    屬公同共有債權之行使，應由全體繼承人一同起訴。而查，
    謝元祿於110年12月5日死亡，其繼承人除聲請人外，尚有謝
    啟達、謝啟毅及謝靜慧等情，有謝元祿之戶籍謄本、繼承系
    統表、繼承人之戶籍謄本在卷可稽，審酌原告本件請求係屬
    公同共有權利之行使，其訴訟標的對於謝元祿之繼承人有合
    一確定之必要，應由其之全體繼承人一同起訴，其當事人適
    格始無欠缺，謝啟達、謝啟毅及謝靜慧若未追加為原告，將
    使本件原告不適格，謝元祿其他繼承人無從以訴訟伸張或防
    衛其權利，是聲請人聲請裁定命謝啟達、謝啟毅及謝靜慧為
    本件原告，核無不合，應予准許。
三、依民事訴訟法第56條之1第1項，裁定如主文。
　　
中　　華　　民　　國　　111 　年　　8 　　月　　30　　日
          　　　　橋頭簡易庭  法　　　官  郭育秀
以上正本係照原本作成。
如對本裁定抗告須於裁定送達後10日內向本院提出抗告狀，並繳
納抗告費新臺幣1,000元。
中　　華　　民　　國　　111 　年　　8 　　月　　30　　日
      　　　　　　　　　　　　書　記　官  塗蕙如